臺灣高等法院臺中分院民事裁定　96年度抗字第367號
抗　告　人　 蔡坤倉
抗告人與相對人台新國際商業銀行股份有限公司間支付命令事件
聲明異議，對於中華民國96年4月20日台灣台中地方法院95年度
促字第81254號所為裁定提起抗告，本院裁定如下：
    主  文
抗告駁回。
抗告訴訟費用由抗告人負擔。
    理  由
一、抗告意旨略為：原審法院95年度促字第81254號之支付命令
    ，對抗告人先後為兩次送達，首次送達抗告人之處所地為：
    台中市○區○○路197號6樓，另次送達之處所地為：台中市
    北屯區○○街71巷6號5樓之1。惟抗告人於民生路之處所雖
    為抗告人之通訊處，實則抗告人已多時不在此地址，多日才
    至此處收信，故本人對於一切與公務相關之通訊地址，均以
    戶籍地址為之，是原審法院不得向本人民生路處送達支付命
    令。再者，本人因工作緣故，實際上係居住於桃園地區工地
    宿舍，故而，本件支付命令應以抗告人北華街之戶籍地作為
    送達地，以為起算提起異議救濟20日之不變期間，查抗告人
    於96年3月份於北華街收受原審之支付命令，故抗告人於96
    年4月2日之支付命令異議，並未逾法定期間之規定等語置為
    抗辯。
二、按送達於應受送達人之住居所、事務所或營業所行之。但在
    他處會晤應受送達人時，得於會晤處所行之。送達於住居所
    、事務所或營業所不獲會晤應受送達人者，得將文書付與有
    辨別事理能力之同居人或受僱人，民事訴訟法第136條第1項
    、第137條第1項定有明文。所謂住所，即以久住之意思住於
    一定地域之謂；所謂居所，乃以暫時目的所居之場所之謂，
    又受區分所有建物住戶之僱用而任代轉信件之建物管理員，
    與民事訴訟法第137條第一項規定所稱之受僱人相當，最高
    法院88年度台抗字第251號、83年度台抗字第3號裁判可為參
    照。經查：
    1.抗告人抗辯：送達之民生路處所核與戶籍地址不符，是原
      審支付命令送達於民生路非合法送達等語。經查抗告人之
      戶籍地為「台中市○○區○○街71巷6號5樓之1」，此有
      戶籍謄本卷附可稽。原審支付命令於民國（下同）95年11
      月29日向抗告人民生路處所為補充送達；另次於96年3月
      14日向抗告人北華街住所為寄存送達。惟查先次之送達，
      卷附送達證書上所載應送達抗告人住居所地為「台中市○
      區○○路197號6樓」，雖非抗告人之戶籍地，惟核與抗告
      人向相對人申請貸款書填寫地址相符，抗告人業不爭執該
      地點亦其通訊地，是支付命令為向抗告人實際居所地為送
      達，當屬無誤。另查送達證書正本，其送達方法中『由送
      達人在□上劃ˇ號選記』，固已就「未會晤本人，已將文
      書交與有辨別事理能力之同居人或受僱人：」前之□，劃
      ˇ號選記，並於「□受僱人」上劃ˇ號選記，蓋有大廈管
      理委員會圓戳代收，及該管管理員以受僱人身分簽名，是
      堪認已交付受僱人由其合法收受，洵與交付本人有同一效
      力，是已為合法補充送達。
    2.承上，原審支付命令於95年11月29日既已向抗告人之居所
      為合法送達，則異議二十日之法定期間，應於送達之翌日
      起即95年11月30日起算二十日不變期間，抗告人延滯於96
      年4月3日始向原審法院聲明異議，顯逾法定期間，原裁定
      因而駁回其異議並無不合，是以抗告為無理由，應予駁回
      。
據上論結，本件抗告為無理由，第依民事訴訟法第495條之1、第
449條、第95條、第78條，裁定如主文。
中　　華　　民　　國　　96　　年　　7 　　月　　27　　日
                  民事第五庭    審判長法　官  林陳松
　　　　　　　　　　　      　　　　　法　官  古金男
　　　　　　　　　　　      　　　　　法　官  鄭金龍
以上正本係照原本作成。
不得再為抗告。
                                      書記官  陳振海
中　　華　　民　　國　　96　　年　　7 　　月　　31　　日
                                                      Ｍ
